【裁判字號】    97,易,692
【裁判日期】    970829
【裁判案由】    竊盜
【裁判全文】
臺灣高雄地方法院刑事判決             97年度易字第692號
公  訴  人  臺灣高雄地方法院檢察署檢察官
被      告  丁○○
上列被告因竊盜等案件，經檢察官提起公訴（96年度速偵字第
111 號），本院判決如下：
    主  文
丁○○攜帶兇器竊盜電線，累犯，處有期徒刑玖月。又攜帶兇器
竊盜，累犯，處有期徒刑捌月。應執行有期徒刑壹年貳月。
    事  實
一、丁○○前因竊盜案件，經本院以95年度易字第747 號判處有
    期徒刑10月確定，甫於民國96年7 月16日執行完畢。猶不知
    悔改，復基於竊盜犯意，於97年3 月9 日凌晨3 時20分許，
    攜帶非其所有之手電筒1 支及客觀上足供兇器使用之老虎鉗
    1 支、鐵條3 支，進入位於高雄縣林園鄉○○路○段750 之
    20 號 、丙○○所有開放式花園內，將鐵條插入丙○○所有
    用戶自備桿孔洞中，攀爬而上，以老虎鉗剪取自備桿頂端至
    電錶間丙○○所有之電纜線1 條（長7.2 公尺），並自電桿
    頂端剪斷連接臺灣電力公司（下稱臺電公司）低壓電線桿之
    臺電公司所有電纜線2 條（長7.2 公尺及10公尺），嗣因遭
    丙○○發覺，遂攜帶竊得之電纜線與前揭工具迅速逃逸。至
    高雄縣林園鄉○○路○ 段847 巷20號前，見乙○○○所有、
    車號OMS-341 號重型機車1 台停放於上址，為供代步之用，
    另基於竊盜之犯意，以不詳工具打開機車龍頭鎖後竊取之，
    得手後旋即遭民眾察覺報警，經警以現行犯逮捕，並扣得上
    開自用電纜線1 條、臺電電纜線（7.2 公尺、10公尺）2 條
    及供竊取電線所用老虎鉗、手電筒各1 支、鐵條3 支等物，
    因而查獲上情。
二、案經高雄縣政府警察局林園分局報告臺灣高雄地方法院檢察
    署檢察官偵查起訴。
    理  由
一、本件被告丁○○所犯為死刑、無期徒刑、最輕本刑為3 年以
    上有期徒刑以外之罪，其於準備程序進行中，就被訴事實為
    有罪之陳述，經告知簡式審判程序之旨，並聽取當事人之意
    見後，本院合議庭裁定進行簡式審判程序，合先敘明。
二、訊據被告丁○○對於上揭犯行於本院審理時供承不諱，又被
    告竊取電纜線之情節，經證人即告訴人丙○○、臺電公司人
    員甲○○於審理中證述明確；而查獲被告之現場情形，亦經
    證人即員警黃宗輝證述在卷（本院易字卷第59頁～第62頁、
    第62頁～第65頁、第65頁～第68頁）。另有搜索扣押筆錄、
    扣押物品目錄表、贓物認領保管單、查獲照片等件存卷（警
    卷第10頁～第12頁、第15頁～第18頁），是被告之自白核與
    事實相符，本件事證明確，其所為上開攜帶兇器竊盜電纜線
    及竊取機車犯行，均洵堪認定。
三、(一)按刑法第321 條第1 項第3 款之攜帶兇器竊盜罪，係以行
    為人攜帶兇器竊盜為其加重條件，此所謂兇器，其種類並無
    限制，凡客觀上足對人之生命、身體、安全構成威脅，具有
    危險性之兇器均屬之，且祇須行竊時攜帶此種具有危險性之
    兇器為已足，並不以攜帶之初有行兇之意圖為必要（最高法
    院79年臺上字第5253號判例足資參照）。查被告丁○○攜帶
    之老虎鉗1 支、鐵條3 支，均為鐵製材質，有照片1 紙在卷
    可憑（見警卷第27頁），且足供其持之行竊剪斷電線及攀爬
    電線桿之用，足見其質地堅硬，依社會一般觀念均足以對人
    之生命、身體安全構成威脅，在客觀上顯然具有危險性，應
    屬兇器。次按台電公司係應一般需用供給電能之事業經營者
    ，為電業法所稱之電業經營者；又被告竊取之電纜線中有臺
    電公司之電纜線，乃台電公司輸電、配電所應用之設備，此
    業據證人甲○○審理中證述明確，是其性質應屬該法所稱之
    電線。是被告以前揭方式竊取台電公司設置供傳輸電力所用
    電線之行為係犯電業法第105 條竊取電線罪、刑法第321 條
    第1 項第3 款之攜帶兇器竊盜罪，檢察官就其所犯電業法部
    分，漏未論究，尚有未合，應予補充。又電業法係以開發國
    家電能動力，調節電力供應，發展電業經營，維持合理電價
    ，增進公共福利為其立法目的，且該法第105 條乃針對行為
    人竊盜或損壞電桿、電線、變壓器或其他供電設備者而設有
    特別處罰規定，故電業法第105 條與刑法加重竊盜罪二者間
    當屬法規競合之特別關係，本件被告竊取臺電公司電纜線之
    犯行應優先適用前揭電業法之規定；另被告竊取告訴人陳燕
    坤所有家用電線、乙○○○所有機車1 部，則係犯刑法第32
    1 條第1 項第3 款之攜帶兇器加重竊盜罪，公訴人認係犯同
    法第320 條第1 項普通竊盜罪，尚有未恰，惟起訴之基本社
    會事實同一，本院自得變更起訴法條加以審理。
    (二)又被告竊取告訴人丙○○所有家用電線及臺電公司電纜線
    ，雖係分別數行為，且時間上亦有先後，然各該於同一刑事
    案件中之數行為係同時地或密切接近之時地實施，各行為之
    獨立性極為薄弱，依一般社會健全觀念難以強行分離，顯係
    基於單一犯意接續所為，應包括於一行為予以評價，為接續
    犯，僅論以一電業法第105 條竊取電線罪。至被告竊取電線
    後復竊取機車，時間相隔約40分鐘，兩地距離亦有500 公尺
    之遠，行竊之動機、標的互異，應係基於各別之竊盜犯意所
    為，自應分論併罰之。被告前因竊盜案件，經本院判處有期
    徒刑10月確定，甫於96年7 月16日執行完畢，有臺灣高等法
    院被告前案紀錄表1 份在卷可參（見本院卷第7頁），其於5
    年以內故意再犯本件有期徒刑以上之罪，應依刑法第47條第
    1 項之規定，在被告所犯電業法第105 條竊取臺電電纜線罪
    、刑法第321 條第1 項第3 款攜帶兇器罪各罪罪刑項下均加
    重其刑。爰審酌被告正值青壯，不思進取，竟竊取被害人乙○○○、丙○○財物，冀獲不法利益，又所剪取之電纜線造
    成電力中斷，勢將影響用電甚鉅，行為實有不該，惟考量其
    犯後坦承犯行，所竊得之財物業經被害人領回，犯罪所生危
    害稍有降低等一切情狀，分別量處如主文所示之刑，並定應
    執行之刑，以資儆懲。
    (三)末查，扣案老虎鉗、手電筒各1 支及鐵條3 支，雖係被告
    竊取電纜線所用之物，惟被告否認為其所有，復無其他積極
    證據可認前揭老虎鉗等物係被告所有，爰不為沒收之諭知，
    併此敘明。
據上論斷，應依刑事訴訟法第299 條第1 項前段、第300 條、第
273 條之1 ，電業法第105 條，刑法第11條前段、第321 條第1
項第3 款、第47條第1 項、第51條第5 款，判決如主文。
本案經檢察官王邦安到庭執行職務。
中    華    民    國    97    年    8     月    29    日
                  刑事第六庭  審判長法  官   曾逸誠
                                    法  官   林柏壽
                                    法  官   王  琁
上正本證明與原本無異
如不服本判決應於收受本判決後10日內向本院提出上訴書狀，並
應敘述具體理由，如未敘述上訴理由者，應於上訴期間屆滿後20
日內補提理由書狀於本院（均須按他造當事人之人數附繕本）「
切勿逕送上級法院」。
中    華    民    國    97    年    8     月    29    日
                                    書記官   黃國忠
附錄本判決論罪之法條：
電業法第105 條
 (罰則 (一) ----供電設備之竊盜或損壞)
竊盜或損壞電桿、電線、變壓器或其他供電設備者，依刑法之規
定從重處斷。
刑法第321 條第1 項
（加重竊盜罪）
犯竊盜罪而有左列情形之一者，處6 月以上、5 年以下有期徒刑
：
一  於夜間侵入住宅或有人居住之建築物、船艦或隱匿其內而犯
    之者。
二  毀越門扇、牆垣或其他安全設備而犯之者。
三  攜帶兇器而犯之者。
四  結夥三人以上而犯之者。
五  乘火災、水災或其他災害之際而犯之者。
六  在車站或埠頭而犯之者。


司法院資訊處製作；財團法人民間司法改革基金會備份。
